臺灣宜蘭地方法院刑事判決　　　　　　　　　　　　　九十一年度訴字第三四九號
　　公　訴　人　臺灣宜蘭地方法院檢察署檢察官
　　被　　　告　辛○○
　　　　　　　　甲○○
　　　　　　　　乙○○
　　　　　　　　丙○○
　　　　　　　　丁○○
　　　　　　　　己○○
　　　　　　　　庚○○
　　　　　　　　壬○○
　　　　　　　　癸○○
　　　　　　　　子○○
右列被告等因違反懲治走私條例等案件，經檢察官提起公訴（九十年度偵字第三四六
六號、九十一年度偵字第七四號），本院判決如左：
    主  文
辛○○、甲○○、乙○○、丁○○、己○○、庚○○、壬○○、癸○○、子○○共同
運送私運管制物品進口逾公告數額之走私物品，未遂，各處有期徒刑月，如易科罰
金，均以佰元折算壹日。均緩刑貳年。
丙○○共同運送私運管制物品進口逾公告數額之走私物品，未遂，處有期徒刑肆月，
如易科罰金，以佰元折算壹日。
    事  實
一、丙○○前於民國八十九年間因違反懲治走私條例案件，經本院判處有期徒刑七月
    ，緩刑三年確定，緩刑期間自八十九年四月五日起至九十二年四月四日止。
二、辛○○於九十年十一月十五日二十時許，以新臺幣（下同）一萬元之代價，受僱
    於與姓名年籍不詳綽號「阿狗」之成年男子，而與綽號「阿狗」之成年男子基於
    共同犯意聯絡，以駕駛車牌號碼九Ｒ─一七五號營業大貨車運送走私之管制物品
    未稅洋菸至臺北縣福隆海邊。另甲○○、乙○○、丙○○、丁○○、己○○、庚○○、壬○○、癸○○及子○○等九人亦分別於八十九年十一月間，各以二千元
    之代價受僱於該名綽號「阿狗」之成年男子，共同基於運送走私之管制物品未稅
    洋菸之犯意聯絡，於九十年十一月十五日二十二時許，在宜蘭縣頭城鎮梗枋加油
    站旁，由辛○○駕駛車牌號碼九Ｒ─一七五號營業大貨車停放於該處後，再由甲○○、乙○○、丙○○、丁○○、己○○、庚○○、壬○○、癸○○及子○○等
    九人以列隊接力之方式，共同將如附表所示之走私管制物品未稅洋菸搬運至辛○○所駕駛之上開營業大貨車上。嗣於同日晚間二十二時二十分許，其等十人尚在
    搬運之際，即遭警當場查獲，並扣得如附表所示，完稅價格為三百十萬三千一百
    五十元，已逾行政院公告管制進口數額之未貼專賣憑證走私未稅洋煙。
三、案經行政院海岸巡防署海洋巡防總局第七（蘇澳）海巡隊報告及菸酒公賣局宜蘭
    分局移送臺灣宜蘭地方法院檢察署檢察官偵查起訴。
    理  由
一、右揭事實，業據被告辛○○、甲○○、乙○○、丁○○、己○○、庚○○、壬○○及子○○等八人迭自警訊至偵審中均坦承不諱，復有如附表所示之走私進口管
    制物品扣案可證，顯見被告之自白非虛，堪可採憑。又扣案如附表所示之物，經
    送臺灣省菸酒公賣局宜蘭分局鑑價結果，完稅價格核計為三百十萬三千一百五十
    元，有該局九十年十二月二十五日（九０）宜局業字第四四九六號移送裁定書一
    份在卷足稽，是被告等人所運送之管制物品已逾公告管制數額十萬元甚明。至被
    告癸○○及丙○○則分別於本院審理中矢口否認犯行，被告癸○○辯稱：其僅單
    純受僱搬運，並不知為走私管制物品等語；被告丙○○則辯稱：其係在現場附近
    海邊捕蝦，並未參與搬運行為等語。然查：
  (一)本件查獲時地係於九十年十一月十五日二十二時許之夜深時分，在宜蘭縣頭城鎮
    梗枋加油站旁，以眾人列隊接力之方式自路邊小巷道內將扣案黑色塑膠袋封裝之
    走私管制物品未稅洋菸搬運上車等情，已據現場查獲員警戊○○到庭結證屬實。
    是綜觀被告等人搬運之時、地、方式，及其等搬運之物品乃以黑色塑膠袋整齊封
    裝，重量輕微，搬運拿取之際顯可辨知非屬漁獲物品之客觀跡證，衡以一般日常
    生活之經驗法則，顯足徵被告等人搬運之際，當可明顯辨知其等搬運之物品非屬
    合法物品甚明。從而，被告癸○○所執前開辯解，實屬無由，尚難採憑。
  (二)被告丙○○確有參與搬運扣案走私之管制物品未稅洋菸之行為，已據同案被告辛○○及丁○○先後於偵查中供稱：被查獲的人都有搬，現都在拘留室內等語綦詳
    。又證人戊○○於本院審理時到庭復結證稱：其至現場時即察見丙○○與其他被
    告排成一列將扣案物品自海邊接力搬運至貨車，當時被告前方有二人，後方及貨
    車上皆有其他被告，故將所有參與搬運之人全數逮捕。被告在查獲時曾向後逃逸
    ，並與之擦身而過，故可明確指認丙○○所參與之搬運行為（見本院九十一年十
    月八日審理筆錄）等語翔實，且核與現場照片所示情狀相符一致。是衡以同案被
    告辛○○、丁○○及證人戊○○皆與被告丙○○素昧平生、毫無怨懟，自無設詞
    誣陷之理，及被告丙○○前因違反懲治走私條例，經本院判處有期徒刑七月，緩
    刑三年，目前尚在緩刑期間之客觀跡證可知，被告丙○○一再疊詞狡飾，顯係基
    於恐遭撤銷前案之緩刑宣告所致。從而，被告丙○○所執上揭辯詞，要屬無據，
    委無可採。總上所陳，本件事證已臻明確，被告等十人之犯行皆堪認定，均應依
    法論科。
二、查洋菸雖於九十年十二月二十七日經行政院公告刪除而非懲治走私條例公告管制
    之項目，然此僅屬事實之變更而非法律變更，尚無刑法第二條之適用。執此，既
    被告等十人行為之時，洋菸仍在懲治走私條例公告管制物品項目及其數額丙項第
    一款所明定之範圍內，被告辛○○、甲○○、乙○○、丙○○、丁○○、己○○
    、庚○○、壬○○、癸○○及子○○等十人運送如附表所示，已逾管制數額十萬
    元之完稅價格高達三百十萬三千一百五十元之走私管制物品未稅洋菸之所為，則
    均係違反懲治走私條例第三條第一項之運送私運管制物品進口逾公告數額之走私
    物品罪。又按懲治走私條例第三條第一項規定之運送，係指搬運輸送而言，應以
    起運為其著手，以運離現場為其既遂，最高法院八十七年臺上字第三九一八號判
    決足供參照。是核被告等十人雖已與年籍姓名不詳綽號「阿狗」之成年男子共同
    犯意聯絡及行為分擔而著手實施運送走私物品之起運貨物行為，惟其等十人均尚
    未將扣案物品搬離現場即遭警查獲，是核其等十人之所為，應皆係違反懲治走私
    條例第三條第三項、第一項之運送走私物品逾公告數額之走私物品未遂罪，並依
    刑法第二十六條前段之規定減輕其刑。被告等十人與年籍姓名不詳綽號「阿狗」
    之成年男子間，因彼此互有犯意聯絡及行為分擔如前述，應論以共同正犯。爰分
    別審酌被告等十人之犯罪動機、目的、手段、及僅係受僱搬運，對社會經濟造成
    之危害程度、素行、犯後態度，及被告丙○○前已因違反懲治走私條例經本院判
    處有期徒刑七月，緩刑三年，竟復於緩刑期間再度違反懲治走私條例之罪名，情
    節匪淺，犯後猶畏責避究飾言狡辯，未見悔意等一切情狀，分別酌情量處如主文
    第一項及第二項所示之刑，並各就其等十人量刑之部分，皆諭知易科罰金之折算
    標準，以示警懲。末查，本件除被告丙○○外之被告辛○○、甲○○、乙○○、
    丙○○、丁○○、己○○、庚○○、壬○○、癸○○及子○○等九人，前均未曾
    受有期徒刑以上刑之宣告，有臺灣高等法院檢察署刑案查註紀錄表及臺灣高等法
    院被告全國前案紀錄表各一份存卷可考，是其等九人均因一時失慮方罹刑典，信
    經此偵審程序及科刑之判決，已能知所警惕，當無再犯之虞，本院認對被告辛○○、甲○○、乙○○、丙○○、丁○○、己○○、庚○○、壬○○、癸○○及子
    ○○等九人所宣告之刑，均以暫不執行為適當，皆併予諭知緩刑二年，用啟自新
    ，並觀後效。
三、扣案如附表所示之走私管制未稅洋菸，被告等十人均否認為其所有，亦乏證據證
    明確屬其等抑或共犯所有且供犯罪所用之物，亦非屬違禁物，是與刑法第三十八
    條之規定難謂相合，爰不併予宣告沒收，特此敘明。
據上論斷，應依刑事訴訟法第二百九十九條第一項前段，懲治走私條例第三條第一項
、第三項、第十一條，刑法第二十八條、第二十六條前段、第四十一條第一項、七十
四條第一款，罰金罰鍰提高標準條例第二條，判決如主文。
本案經檢察官賴慶祥到庭執行職務
中    華    民    國      九十一      年      十      月      十五      日
                                  臺灣宜蘭地方法院刑事第二庭
                                          法  官  陳  嘉  年
右正本證明與原本無異。
如不服本判決，應於判決送達後十日內，向本院提出上訴狀。（應附繕本）
                                          書記官  詹  玉  惠
中    華    民    國      九十一      年      十      月      十六      日
附錄本案論罪科刑法條全文
懲治走私條例第三條第一項、第三項
運送﹑銷售或藏匿前條第一項之走私物品者，處五年以下有期徒刑、拘役或科或併科
新台幣九萬元以下罰金。
第一項之未遂犯罰之。
附表：
┌───┬────────────┬──────────┐
│編  號│   品              名   │   數    量         │
├───┼────────────┼──────────┤
│  一  │Ｄａｖｉｄｄｏｆｆ      │四萬一千包          │
│      │Ｃｌａｓｓｉｃ          │                    │
├───┼────────────┼──────────┤
│  四  │Ｃａｒｔｉｅｒ  Ｌｉｇｈ│一萬二千五百包      │
│      │ｔｓ                    │                    │
├───┼────────────┼──────────┤
│  六  │Ｓｉｌｖｅｒ Ｓｔａｒｌ │一萬一千五百包      │
│      │ｅｔ  Ｋｉｎｇ  Ｓｉｚｅ│                    │
├───┼────────────┼──────────┤
│  七  │Ｍｉ—ｎｅ（峰）        │二萬六千包          │
├───┼────────────┼──────────┤
│  八  │Ｍｉｌｄ  Ｓｅｖｅｎ    │六萬五千包          │
│      │Ｆｉｌｔｅｒ            │                    │
├───┴────────────┴──────────┤
│合計完稅價格：三百十萬三千一百五十元                  │
└───────────────────────────┘
